【裁判字號】    98,訴,1187
【裁判日期】    990629
【裁判案由】    毒品危害防制條例
【裁判全文】
臺灣臺北地方法院刑事判決              98年度訴字第1187號
公  訴  人  臺灣臺北地方法院檢察署檢察官
被      告  甲○○
選任辯護人  王憲勳律師
上列被告因毒品危害防制條例案件，經檢察官提起公訴（97年度
偵字第12606 號），本院判決如下：
    主  文
甲○○販賣第三級毒品，共捌罪，均累犯，各處有期徒刑伍年陸
月，扣案第三級毒品愷他命壹包（原淨重零點一五八零公克，取
樣零點零零一零公克鑑驗用罄，驗餘淨重零點一五七零公克）、
外包裝袋壹個（重零點四二公克）、插卡行動電話門號0000
000000號ＳＩＭ卡之行動電話壹支、夾鍊袋肆拾壹個、電
子磅秤壹台及Ｋ盤壹個分別於各罪項下沒收，未扣案如附表所示
販賣第三級毒品所得之財物分別於各罪項下沒收，如全部或一部
不能沒收時，各以其財產抵償之。應執行有期徒刑捌年，扣案第
三級毒品愷他命壹包（原淨重零點一五八零公克，取樣零點零零
一零公克鑑驗用罄，驗餘淨重零點一五七零公克）、外包裝袋壹
個（重零點四二公克）、插卡行動電話門號000000000
0號ＳＩＭ卡之行動電話壹支、夾鍊袋肆拾壹個、電子磅秤壹台
及Ｋ盤壹個均沒收，未扣案販賣第三級毒品所得之財物新臺幣陸
仟壹佰元均沒收，如全部或一部不能沒收時，均以其財產抵償之
。
    事  實
一、甲○○（綽號「小智」）曾因竊盜、詐欺、偽造文書共3 罪
    等案件，經臺灣苗栗地方法院95年度訴字第591 號刑事判決
    判處有期徒刑6 月、2 月、2 月、2 月、2 月，應執行有期
    徒刑1 年1 月確定，嗣因中華民國96年度罪犯減刑條例施行
    ，經臺灣苗栗地方法院96年度聲減字第134 號裁定各減為有
    期徒刑3 月、1 月、1 月、1 月、1 月，應執行有期徒刑6
    月又15日，甲○○於民國96年2 月14日入監服刑，至96年8
    月28日縮刑期滿執行完畢。詎甲○○仍不悔悟，明知愷他命
    （俗稱Ｋ他命、「片子」）係毒品危害防制條例第2 條第2
    項第3 款所規定之第三級毒品，依法不得販賣、未經許可不
    得持有，竟意圖營利，使用行動電話門號0000000000號作為
    聯絡工具，各於附表所示之時間，接獲乙○○來電購買愷他
    命之要約後，與乙○○相約在臺北市○○區○○街之某便利
    商店、檳榔攤及漫畫店等處所前，以附表所示交易方式，販
    賣愷他命予乙○○牟利，合計得款新臺幣（下同）6 千1 百
    元（各次之販賣時間、交易方式、數量、價格及交付地點等
    ，均詳如附表所示）。嗣於98年5 月21日晚間6 時30分許，
    經警持搜索票至甲○○位在臺北市○○區○○街176 巷10號
    7 樓頂樓加蓋處執行搜索時，當場查獲甲○○持有用以販賣
    之第三級毒品愷他命1 包（原淨重0.1580公克，取樣0.0010
    公克鑑驗用罄，驗餘淨重0.1570公克，外包裝袋1 個重0.42
    公克）、插卡行動電話門號0000000000號SIM 卡之行動電話
    1 支、夾鍊袋41個、電子磅秤1 台及Ｋ盤1 個，因而查悉上
    情。
二、案經臺北市政府警察局大安分局移請臺灣臺北地方法院檢察
    署檢察官偵查起訴。
    理  由
一、證據能力之判斷：
    被告甲○○及其選任辯護人對於下列各項證據方法，均未爭
    執其證據能力，並同意作為證據（見本院卷一第32頁反面）
    ，本院審酌其作成時之情況，認為並無不適當之情事，均得
    作為證據，合先敘明。
二、認定事實所憑之證據及理由：
    訊據被告甲○○承認於附表所示時間，與乙○○電話聯繫後
    ，相約在附表所示地點，交付第三級毒品愷他命予乙○○，
    並向乙○○收取如附表所示之金錢等情屬實，僅辯稱：8 次
    都是乙○○要伊幫忙購買毒品，伊接到乙○○拜託後，才打
    電話給「小楊」並與「小楊」碰面拿毒品，拿到毒品後再打
    電話給乙○○，與乙○○約見面轉交，伊只是轉交沒有從中
    獲利或毒品云云（見本院卷一第15頁至反面、第39頁反面至
    第40頁、第65頁）。故本案爭點在於，被告是否基於販賣毒
    品之犯意及營利意圖而交付毒品、收取金錢，抑或僅係單純
    轉手？經查：
（一）臺北市政府警察局大安分局依本院98年度聲監字第219 號
      通訊監察書，自98年4 月15日起至同年5 月14日止，監聽
      被告使用之行動電話門號0000000000號之通訊，查知附表
      編號1 至7 所示通訊內容後，乃聲請本院核發搜索票，於
      98年5 月21日持票搜索被告位於臺北市○○區○○街176
      巷10號7 樓頂樓加蓋處，扣得白色粉末1 包（原淨重0.15
      80公克，取樣0.0010公克鑑驗用罄，驗餘淨重0.1570公克
      ，外包裝袋1 個重0.42公克）、插卡行動電話門號000000
      0000號之行動電話1 支、夾鍊袋41個、電子磅秤1 台及Ｋ
      盤1 個，另在乙○○位於臺北市○○區○○路4 段187 號
      10樓之3 扣得愷他命1 包（毛重0.36公克，淨重0.14公克
      ），有本院核發之通訊監察書、通訊監察譯文及前揭扣案
      物品在卷可考（見98年度聲搜字第738 號卷第8 至17頁、
      98年度偵字第12606 號卷第20至24、54至56頁），在被告
      住處扣得之白色粉末經送交通部民用航空局航空醫務中心
      以氣相層析質譜儀分析鑑驗結果，確含第三級毒品愷他命
      成分，有該中心出具之毒品鑑定書1 份附卷足憑（見本院
      卷一第173 頁），被告不否認於附表所示8 次時間、地點
      ，交付愷他命予乙○○並收取金錢之事實，亦據乙○○於
      警詢、檢察官偵訊及本院證述於附表所示8 次時、地交付
      金錢向被告拿取毒品等情屬實（見98年度偵字第12606 號
      卷第15、18、101 至103 頁、本院卷一第15頁至反面、第
      65頁），堪以認定。
（二）被告雖辯稱：幫乙○○向「小楊」購買毒品再轉交云云。
      然據乙○○於警詢時明確陳述其向被告購買毒品之細節，
      從未稱係請被告代為購買毒品，此經本院勘驗乙○○之警
      詢錄音帶附卷可稽（見本院卷二第6 至11頁）。且乙○○
      於檢察官偵訊時具結證稱：「（問：要跟甲○○拿Ｋ他命
      時，每包的金額是何人決定？）是甲○○決定的」（見98
      年度偵字第12606 號卷第103 頁），是被告無須轉向他人
      詢問即可自己決定毒品交易之價格，自與被告辯稱係代乙
      ○○向「小楊」購買毒品後轉交乙○○之情有間。佐以前
      揭卷附通訊監察譯文，被告接獲乙○○電話後、相約與乙
      ○○碰面前，其間並無撥打電話向他人拿取毒品或詢問價
      錢之通話內容；復經被告自白「小楊」即係伊行動電話電
      話簿中聯絡人「羽毛楊」，其持用行動電話門號00000000
      00號，經本院調取該門號之雙向通聯紀錄顯示，被告於附
      表編號1 至7 所示接獲乙○○電話後、交付毒品予乙○○
      之前及編號8 交易前夕，確無撥打電話予「小楊」之通聯
      紀錄（見本院卷一第77至85頁），可見被告非因乙○○之
      要求而轉向「小楊」或他人購買毒品交予乙○○，應係將
      自己原本持有之愷他命直接交付予乙○○，並自己決定向
      乙○○收取之金額多寡。被告辯稱：單純幫乙○○買毒品
      轉交云云，顯非事實。至於乙○○雖於本院證述：「他只
      是幫我去跟人家拿，聽狀況，他每次都要等好久，所以我
      認為他是代替我去向別人拿」、「（問：你如何判斷你取
      得毒品的來源是自己就是藥頭還是向其他藥頭索取毒品的
      人？）看對方是不是可以馬上拿給我毒品」、「他好像要
      詢問別人才能告訴我」云云（見本院卷一第190 、191 頁
      ），惟觀諸附表所示通訊監察譯文內容可知，被告先與乙
      ○○談定交易毒品之數量及價格後，通常係被告等候乙○
      ○籌錢來取，而非被告要求乙○○等候伊轉向他人取得毒
      品再碰面。因此，乙○○於本院所為前揭證述，核與通訊
      監察譯文內容不合，應係為協助脫免被告之罪責，自無足
      採。綜上，被告如附表所示8 次交付毒品、收取金錢，均
      具有自己販賣毒品予乙○○之犯罪故意，應堪認定。
（三）至於被告又辯稱：並無從中獲利云云。惟被告所辯代購一
      節，應係卸責，不足採信，已如前述。再觀諸被告與乙○
      ○之通話監聽譯文，被告於98年5 月3 日下午2 時46分15
      秒之通話中稱：「【乙○○】……我之前跟你拿兩張半【
      按指2500元之意】拿五支片子【按指5 包愷他命之意】呢
      」、「【被告】沒啦，算算我怎麼會和【台語，划算之意
      】」、「【乙○○】你之前就這樣跟我算的啊」、「【乙
      ○○】多拿幾塊是不是比較便宜？」、「【被告】好啦…
      …」（見98年度警聲搜字第738 號卷第16頁），且被告多
      次要求乙○○一次多買一些毒品，但乙○○表示自己沒那
      麼多錢，兩人討價還價（見98年度聲搜字第738 號卷第8
      至17頁），顯見被告與乙○○交易毒品時，確有成本、獲
      利概念，更思增加銷售乙○○之愷他命數量，以增加獲利
      。況乙○○於98年4 月29日下午3 時8 分11秒之通話中向
      被告抱怨被告提供之毒品成分不純：「你裡面都是鹽」（
      見98年度警聲搜字第738 號卷第15頁），可以推知被告乃
      藉由減低毒品純度以從中牟利。至於被告辯稱伊向「小楊
      」購買毒品，然經本院循線調查「小楊」持用之行動電話
      門號0000000000號之申登人資料及插卡行動電話序號，查
      得丙○○、黃衫予、丁○○、王漢龍，均無證據證明渠等
      何人係「小楊」，渠等亦不認識綽號「小楊」之人（見本
      院卷一第75至130 頁、第133 至134 頁、第157 頁、第16
      3 頁、第175 至176 頁、第212 至214 頁、本院卷二第14
      至16頁），本院無從調查被告所辯「小楊」是否真實。蓋
      販賣毒品係違法行為，非可公然為之，故毒品本無市場公
      定價格可言，且販賣者可藉由「價差」或「量差」或「純
      度」之不同，謀取利潤，然其不法牟利之目的，則無二致
      。況一般民眾普遍認知毒品係非法交易，向屬嚴格查禁之
      重罪，衡諸常情，倘非有利可圖，絕無鋌而走險之理。因
      之，舉凡涉及金錢交付之有償交易，除足可證明被告確基
      於非圖利之本意者外，尚難因無法查悉買進、賣出之差價
      或數量、純度，即任由被告諉稱無營利之意思，阻卻販賣
      犯行之追訴。從而，本案被告甲○○既有如附表所示8 次
      交付愷他命予乙○○並收取金錢之行為，至臻明確，不得
      僅因被告空言否認從中獲利云云，逕認被告不構成販賣毒
      品之犯行。被告此部分所辯，難以遽採。
（四）綜合上情，本案事證明確，被告基於販賣之故意及營利之
      意圖，有如附表所示販賣第三級毒品愷他命予乙○○之8
      次犯行，洵堪認定，應予依法論罪科刑。
三、論罪科刑之依據：
    核被告所為，係犯毒品危害防制條例第4 條第3 項販賣第三
    級毒品罪。被告接獲乙○○電話要約後，於附表所示時、地
    ，販賣第三級毒品愷他命予乙○○，共計8 次，犯意個別，
    行為互殊，應予分論併罰。又查，被告曾因竊盜、詐欺、偽
    造文書共3 罪等案件，經臺灣苗栗地方法院95年度訴字第59
    1 號刑事判決判處有期徒刑6 月、2 月、2 月、2 月、2 月
    ，應執行有期徒刑1 年1 月確定，嗣因中華民國96年度罪犯
    減刑條例施行，經臺灣苗栗地方法院96年度聲減字第134 號
    裁定各減為有期徒刑3 月、1 月、1 月、1 月、1 月，應執
    行有期徒刑6 月又15日，被告於96年2 月14日入監服刑，至
    96年8 月28日縮刑期滿執行完畢等情，有臺灣高等法院被告
    前案紀錄表附卷可參（見本院卷一第6 至10頁），是被告於
    前次徒刑之執行完畢後，5 年以內故意再犯附表所示8 件有
    期徒刑以上之罪，均係累犯，應分別加重其刑。爰審酌：被
    告明知毒品戕害身心，竟意圖營利，販賣愷他命予乙○○，
    共計8 次，合計販得金額6 千1 百元，其犯罪惡性、手段及
    造成損害非輕，且被告犯罪後，雖不爭執附表所示交付愷他
    命、收取金錢之事實，惟始終飾詞辯稱代購、未牟利云云，
    毫無悔意等一切情狀，各量處如附表所示之刑，並合併定應
    執行有期徒刑8 年，以示懲儆。再查，警員在被告住處扣得
    之白色粉末1 包（原淨重0.1580公克，取樣0.0010公克鑑驗
    用罄，驗餘淨重0.1570公克），經鑑定含愷他命成分，業如
    前述，屬毒品危害防制條例第2 條第2 項第3 款所定之第三
    級毒品，係違禁物，應依刑法第38條第1 項第1 款之規定，
    宣告沒收。而該包毒品之外包裝袋1 個（重0.42公克）及扣
    案夾鍊袋41個、電子磅秤1 台及Ｋ盤1 個，則係被告用以磅
    秤、分裝毒品以利販賣犯罪所用之物，另扣案插卡行動電話
    門號0000000000號SIM 卡之行動電話1 支係被告用以聯繫販
    賣毒品事宜之工具，均應依刑法第38條第1 項第2 款規定，
    併予宣告沒收。又按犯第4 條至第9 條、第12條、第13條或
    第14條第1 項、第2 項之罪者，其供犯罪所用或因犯罪所得
    之財物，均沒收之，如全部或一部不能沒收時，追徵其價額
    或以其財產抵償之，毒品危害防制條例第19條第1 項定有明
    文。經查，被告販賣第三級毒品愷他命予乙○○8 次，合計
    得款6 千1 百元，雖未扣案，仍應依前揭法條規定，宣告沒
    收之，如全部或一部不能沒收時，以其財產抵償之。
據上論斷，應依刑事訴訟法第299 條第1 項前段，毒品危害防制
條例第4 條第3 項、第19條第1 項，刑法第47條第1 項、第51條
第5 款、第38條第1 項第1 款、第2 款，判決如主文。
本案經檢察官葉芳秀到庭執行職務。
中    華    民    國    99    年    6     月    29    日
                  刑事第六庭審判長  法  官  張永宏
                                    法  官  林孟皇
                                    法  官  林晏如
上正本與原本無異。
如不服本判決，應於判決送達後10日內向本院提出上訴狀（應抄
附繕本）。告訴人或被害人如對於本判決不服者，應具備理由請
求檢察官上訴，其上訴期間之計算係以檢察官收受判決正本之日
期為準。
                                    書記官  楊盈茹
中    華    民    國    99    年    6     月    29    日
附錄本案論罪科刑法條全文：
毒品危害防制條例第4條
製造、運輸、販賣第一級毒品者，處死刑或無期徒刑；處無期徒
刑者，得併科新臺幣2 千萬元以下罰金。
製造、運輸、販賣第二級毒品者，處無期徒刑或7 年以上有期徒
刑，得併科新臺幣1 千萬元以下罰金。
製造、運輸、販賣第三級毒品者，處5 年以上有期徒刑，得併科
新臺幣7 百萬元以下罰金。
製造、運輸、販賣第四級毒品者，處3 年以上10年以下有期徒刑
，得併科新臺幣3 百萬元以下罰金。
製造、運輸、販賣專供製造或施用毒品之器具者，處1 年以上7
年以下有期徒刑，得併科新臺幣1 百萬元以下罰金。
前五項之未遂犯罰之。
附表：
┌──┬──────┬─────────────────────────────────┬────────┐
│編號│犯罪時間、地│                   通  訊  監  察  譯  文                         │                │
│    │點、金額（新│        （A ：甲○○0000000000、B ：乙○○：0000000000）          │  刑度及沒收物  │
│    │臺幣）      │                                                                  │                │
├──┼──────┼────┬────────────────────────────┼────────┤
│ 一 │98年4 月17日│14:38:08│B ：我想要跟昨天一樣                                    │處有期徒刑伍年陸│
│    │下午3 時27分│        │A ：誰啊？                                              │月，扣案第三級毒│
│    │許，在臺北市│        │B ：我朋友                                              │品愷他命壹包（原│
│    │通化街之統一│        │A ：要幹嘛？                                            │淨重零點一五八零│
│    │便利商店外，│        │B ：我先跟你拿，再拿錢給你                              │公克，取樣零點零│
│    │交易600 元、│        │A ：我又沒賣，你在說什麼                                │零一零公克鑑驗用│
│    │約1 公克之愷│        │B ：不是啦，幫忙一下                                    │罄，驗餘淨重零點│
│    │他命        │        │A ：幫忙什麼，幫你都會出事情                            │一五七零公克）、│
│    │            │        │B ：不會啦，警察昨天是去旁邊搜索，又不是找我們          │外包裝袋壹個（重│
│    │            │        │A ：那麼巧，你來就遇到，幹你娘                          │零點四二公克）、│
│    │            │        │B ：昨天去搜索隔壁又不是我們                            │插卡行動電話門號│
│    │            │        │A ：他們是去說事情，你懂什麼                            │00000000│
│    │            │        │B ：我不知道                                            │八一號ＳＩＭ卡之│
│    │            │        │A ：現在呢？                                            │行動電話壹支、夾│
│    │            │        │B ：我先跟你拿啦，你幫我拿，跟你借片子，等一下我再拿錢過│鍊袋肆拾壹個、電│
│    │            │        │    去                                                  │子磅秤壹台及Ｋ盤│
│    │            │        │A ：好啦好啦，你多久？                                  │壹個均沒收，未扣│
│    │            │        │B ：看你多久會好？                                      │案販賣毒品所得之│
│    │            │        │A ：SEVEN                                               │財物新臺幣陸佰元│
│    │            │        │B ：半個小時？                                          │沒收，如全部或一│
│    │            │        │A ：15分鐘                                              │部不能沒收時，以│
│    │            │        │B ：半個小時，我先吃個飯                                │其財產抵償之。  │
│    │            │        │A ：好好，爽就好                                        │                │
│    │            ├────┼────────────────────────────┤                │
│    │            │15:03:55│A ：到了喔？                                            │                │
│    │            │        │B ：我要過去了                                          │                │
│    │            ├────┼────────────────────────────┤                │
│    │            │15:16:07│B ：我五到十分鐘到                                      │                │
│    │            │        │A ：好，SEVEN                                           │                │
│    │            ├────┼────────────────────────────┤                │
│    │            │15:27:44│B ：我到了                                              │                │
│    │            │        │A ：好                                                  │                │
├──┼──────┼────┼────────────────────────────┼────────┤
│ 二 │98年4 月17日│19:32:55│B：上一個我先拿給你                                     │處有期徒刑伍年陸│
│    │晚間7 時46分│        │A：好                                                   │月，扣案第三級毒│
│    │許在臺北市通│        │B：還要再拿一個，別人還要                               │品愷他命壹包（原│
│    │化街之統一便│        │A：好，到了才說                                         │淨重零點一五八零│
│    │利商店外，交│        │B：要約哪裡？                                           │公克，取樣零點零│
│    │易600 元、約│        │A：巷子                                                 │零一零公克鑑驗用│
│    │1 公克之愷他│        │B：你要再拿一個給我                                     │罄，驗餘淨重零點│
│    │命          │        │A：巷子                                                 │一五七零公克）、│
│    │            ├────┼────────────────────────────┤外包裝袋壹個（重│
│    │            │19:43:25│A：在哪？                                               │零點四二公克）、│
│    │            │        │B：到了                                                 │插卡行動電話門號│
│    │            │        │A：SEVEN旁邊的巷子                                      │00000000│
│    │            │        │B：我馬上到                                             │八一號ＳＩＭ卡之│
│    │            ├────┼────────────────────────────┤行動電話壹支、夾│
│    │            │19:46:40│A：幹嘛？                                               │鍊袋肆拾壹個、電│
│    │            │        │B：我到了                                               │子磅秤壹台及Ｋ盤│
│    │            │        │                                                        │壹個均沒收，未扣│
│    │            │        │                                                        │案販賣毒品所得之│
│    │            │        │                                                        │財物新臺幣陸佰元│
│    │            │        │                                                        │沒收，如全部或一│
│    │            │        │                                                        │部不能沒收時，以│
│    │            │        │                                                        │其財產抵償之。  │
├──┼──────┼────┼────────────────────────────┼────────┤
│ 三 │98年4 月19日│13:07:00│B：喂                                                   │處有期徒刑伍年陸│
│    │下午3 時5 分│        │A：做什麼？                                             │月，扣案第三級毒│
│    │許，在臺北市│        │B：我拿手機去給你                                       │品愷他命壹包（原│
│    │通化街某檳榔│        │A：做什麼？                                             │淨重零點一五八零│
│    │攤前，交易60│        │B：跟你欠一個                                           │公克，取樣零點零│
│    │0 元、約1 公│        │A：不要，習慣了喔                                       │零一零公克鑑驗用│
│    │克之愷他命  │        │B：星期六、星期天你給我欠一下，我手機押你那邊又不是不還 │罄，驗餘淨重零點│
│    │            │        │A：不要，你好了再打給我                                 │一五七零公克）、│
│    │            ├────┼────────────────────────────┤外包裝袋壹個（重│
│    │            │14:23:51│B：喂，我好了                                           │零點四二公克）、│
│    │            │        │A：好了就過來                                           │插卡行動電話門號│
│    │            │        │B：要約哪？                                             │00000000│
│    │            │        │A：檳榔攤                                               │八一號ＳＩＭ卡之│
│    │            ├────┼────────────────────────────┤行動電話壹支、夾│
│    │            │14:42:34│B：喂，我到了                                           │鍊袋肆拾壹個、電│
│    │            │        │A：你去我店裡做什麼？                                   │子磅秤壹台及Ｋ盤│
│    │            │        │B：你不是跟我約檳榔攤？檳榔攤老闆不在我不知要去哪，你多 │壹個均沒收，未扣│
│    │            │        │   久回來？                                             │案販賣毒品所得之│
│    │            │        │A：你要幾個？                                           │財物新臺幣陸佰元│
│    │            │        │B：一個                                                 │沒收，如全部或一│
│    │            │        │A：一個不要                                             │部不能沒收時，以│
│    │            │        │B：不要那樣啦，我晚一點再跟你調兩個                     │其財產抵償之。  │
│    │            │        │A：調什麼，我又沒幫你調什麼，你說什麼                   │                │
│    │            │        │B：我又跟你借片子啦                                     │                │
│    │            │        │A：不要                                                 │                │
│    │            │        │B：不要這樣啦，我都走過來了                             │                │
│    │            │        │A：你每次都玩這一齣                                     │                │
│    │            │        │B：我又不是沒有給你錢                                   │                │
│    │            │        │A：我又沒有收錢                                         │                │
│    │            │        │B：買片子不用錢喔？                                     │                │
│    │            │        │A：我又沒有賣片子                                       │                │
│    │            │        │B：不要這樣子啦                                         │                │
│    │            │        │A：什麼叫不要這樣                                       │                │
│    │            │        │B：我做我的事就好了啊                                   │                │
│    │            │        │A：你做你的就好了啊                                     │                │
│    │            │        │B：我做了啊                                             │                │
│    │            │        │A：等一下                                               │                │
│    │            ├────┼────────────────────────────┤                │
│    │            │15:05:30│A：喂，到了？                                           │                │
│    │            │        │B：喂                                                   │                │
│    │            │        │A：過去了                                               │                │
├──┼──────┼────┼────────────────────────────┼────────┤
│ 四 │98年4 月20日│14:34:47│A：要拿兩塊再來                                         │處有期徒刑伍年陸│
│    │下午3 時34分│        │B：先拿一個啦。晚一點再拿兩個嘛                         │月，扣案第三級毒│
│    │許，在臺北市│        │A：兩個再來                                             │品愷他命壹包（原│
│    │通化街某檳榔│        │B：我先拿一個                                           │淨重零點一五八零│
│    │攤前，交易60│        │A：不要，你找別人拿                                     │公克，取樣零點零│
│    │0 元、約1 公│        │B：沒別人啦                                             │零一零公克鑑驗用│
│    │克之愷他命  │        │A：什麼沒別人，心中沒別人喔？                           │罄，驗餘淨重零點│
│    │            │        │B：啊？                                                 │一五七零公克）、│
│    │            │        │A：心中沒別人喔？                                       │外包裝袋壹個（重│
│    │            │        │B：沒別人啊，我這裡沒線啊                               │零點四二公克）、│
│    │            │        │A：我也沒啊                                             │插卡行動電話門號│
│    │            │        │B：不要這樣啦                                           │00000000│
│    │            │        │A：不要這樣？心中沒別人？                               │八一號ＳＩＭ卡之│
│    │            │        │B：幫我處理一塊就好了                                   │行動電話壹支、夾│
│    │            │        │A：兩塊再來                                             │鍊袋肆拾壹個、電│
│    │            │        │B：晚一點我就拿兩個了                                   │子磅秤壹台及Ｋ盤│
│    │            │        │A：好好，打給我                                         │壹個均沒收，未扣│
│    │            ├────┼────────────────────────────┤案販賣毒品所得之│
│    │            │14:36:21│A：喂，你要說幾次                                       │財物新臺幣陸佰元│
│    │            │        │B：我先拿一個                                           │沒收，如全部或一│
│    │            │        │A：好啦好啦                                             │部不能沒收時，以│
│    │            ├────┼────────────────────────────┤其財產抵償之。  │
│    │            │15:19:19│A：怎樣？                                               │                │
│    │            │        │B：我好了，要約哪？                                     │                │
│    │            │        │A：約什麼？你說什麼話？                                 │                │
│    │            │        │B：啊？我要去借片子啊                                   │                │
│    │            │        │A：你說哪裡啊                                           │                │
│    │            │        │B：檳榔攤                                               │                │
│    │            │        │A：我五分鐘到                                           │                │
│    │            ├────┼────────────────────────────┤                │
│    │            │15:34:17│B：我到了                                               │                │
│    │            │        │A：到哪？                                               │                │
│    │            │        │B：檳榔攤                                               │                │
│    │            │        │A：進來啊，你騎摩托車到那邊喔？                         │                │
│    │            │        │B：嗯啊                                                 │                │
│    │            │        │A：你不會騎過來這邊喔                                   │                │
│    │            │        │B：我先換錢換好                                         │                │
├──┼──────┼────┼────────────────────────────┼────────┤
│ 五 │98年5 月2 日│18:20:14│A：你在哪？                                             │處有期徒刑伍年陸│
│    │晚間6 時58分│        │B：我還在賺                                             │月，扣案第三級毒│
│    │許，在臺北市│        │A：電話一直打                                           │品愷他命壹包（原│
│    │通化街統一便│        │B：我沒有打啊                                           │淨重零點一五八零│
│    │利商店外，交│        │A：在哪？                                               │公克，取樣零點零│
│    │易1200元、重│        │B：我現在在大安這邊                                     │零一零公克鑑驗用│
│    │量不詳之愷他│        │A：多少了？                                             │罄，驗餘淨重零點│
│    │命          │        │B：一千多了                                             │一五七零公克）、│
│    │            │        │A：你不是要借兩塊？                                     │外包裝袋壹個（重│
│    │            │        │B：到底是要兩塊還是三塊？                               │零點四二公克）、│
│    │            │        │A：你現在是幾塊啦？                                     │插卡行動電話門號│
│    │            │        │B：你不是說二張、一張半？                               │00000000│
│    │            │        │A：誰跟你說，一張半                                     │八一號ＳＩＭ卡之│
│    │            │        │B：你剛剛說的啊                                         │行動電話壹支、夾│
│    │            │        │A：沒啦，一張半                                         │鍊袋肆拾壹個、電│
│    │            │        │B：我跟你拿兩個就好了啦，好不好？今天禮拜六讓我拿兩個， │子磅秤壹台及Ｋ盤│
│    │            │        │   沒什麼人                                             │壹個均沒收，未扣│
│    │            │        │A：你現在有多少了？                                     │案販賣毒品所得之│
│    │            │        │B：差不多一千兩百元                                     │財物新臺幣陸佰元│
│    │            │        │A：好啦，你到SEVEN打給我                                │沒收，如全部或一│
│    │            │        │B：好                                                   │部不能沒收時，以│
│    │            ├────┼────────────────────────────┤其財產抵償之。  │
│    │            │18:52:07│B：我到了                                               │                │
│    │            │        │A：哪裡？                                               │                │
│    │            │        │B：SEVEN                                                │                │
│    │            ├────┼────────────────────────────┤                │
│    │            │18:58:22│B：我在SEVEN靠後面一點這裡                              │                │
│    │            │        │A：哪有？走過來，你沒看到我喔？                         │                │
│    │            │        │B：喔                                                   │                │
├──┼──────┼────┼────────────────────────────┼────────┤
│ 六 │98年5 月3 日│14:46:15│B：我要跟你拿四塊                                       │處有期徒刑伍年陸│
│    │晚間2 時49分│        │A：沒啦，沒賣啦                                         │月，扣案第三級毒│
│    │許，在臺北市│        │B：拿四塊片子啦                                         │品愷他命壹包（原│
│    │通化街某檳榔│        │A：沒有啦                                               │淨重零點一五八零│
│    │攤前，交易25│        │B：你不說好了                                           │公克，取樣零點零│
│    │00元、約4.5 │        │A：我哪有說好                                           │零一零公克鑑驗用│
│    │公克之愷他命│        │B：你剛不是說叫我拿一張半，我要兩張啊                   │罄，驗餘淨重零點│
│    │            │        │A：我又沒說要借                                         │一五七零公克）、│
│    │            │        │B：我現在好了，你又跟我這樣                             │外包裝袋壹個（重│
│    │            │        │A：我又沒借                                             │零點四二公克）、│
│    │            │        │B：不要這樣啦                                           │插卡行動電話門號│
│    │            │        │A：我把它折成一支好不好？                               │00000000│
│    │            │        │B：不要啦，分成四個啦，我這樣不好用啦，裡面也有人要呢， │八一號ＳＩＭ卡之│
│    │            │        │   我才有辦法分快一點                                   │行動電話壹支、夾│
│    │            │        │A：兩張半                                               │鍊袋肆拾壹個、電│
│    │            │        │B：你不是說兩張算我四個                                 │子磅秤壹台及Ｋ盤│
│    │            │        │A：哪有？                                               │壹個均沒收，未扣│
│    │            │        │B：你剛剛說的啊                                         │案販賣毒品所得之│
│    │            │        │A：一張半三塊片子，四塊兩張半啊                         │財物新臺幣陸佰元│
│    │            │        │B：四塊怎麼兩張半？怎麼多一千？                         │沒收，如全部或一│
│    │            │        │A：對啊                                                 │部不能沒收時，以│
│    │            │        │B：差一塊差一千，你這樣算得過？                         │其財產抵償之。  │
│    │            │        │A：沒啦                                                 │                │
│    │            │        │B：我現在是真的好了，我之前跟你拿兩張半拿五支片子呢     │                │
│    │            │        │A：沒啦，算算我怎麼會合                                 │                │
│    │            │        │B：你之前就這樣跟我算的啊                               │                │
│    │            │        │A：六乘以五等於三十呢，你娘                             │                │
│    │            │        │B：多拿幾塊不是比較便宜？                               │                │
│    │            │        │A：好啦，兩張半啦                                       │                │
│    │            │        │B：幾支片子？                                           │                │
│    │            │        │A：四塊半，要就來不要就算                               │                │
│    │            ├────┼────────────────────────────┤                │
│    │            │14:49:59│B：我好了啊                                             │                │
│    │            │        │A：多少？                                               │                │
│    │            │        │B：你不是說兩張半嗎？我好了啊                           │                │
│    │            │        │A：四塊半嗎？                                           │                │
│    │            │        │B：嗯啊                                                 │                │
│    │            │        │A：好                                                   │                │
│    │            │        │B：約哪裡？                                             │                │
│    │            │        │A：你在哪？                                             │                │
│    │            │        │B：我騎摩托車去                                         │                │
│    │            │        │A：檳榔攤，多久到？                                     │                │
│    │            │        │B：檳榔攤十分鐘到                                       │                │
├──┼──────┼────┼────────────────────────────┼────────┤
│ 七 │98年5 月5 日│19:24:15│A：要幾塊？                                             │處有期徒刑伍年陸│
│    │晚間7 時35分│        │B：先拿一個啊                                           │月，扣案第三級毒│
│    │許，在臺北市│        │A：你下午不是說兩塊，一個你不要來了                     │品愷他命壹包（原│
│    │通化街某巷內│        │B：你不是剛剛說好的？                                   │淨重零點一五八零│
│    │交易600 元、│        │A：你下午要跟我拿兩塊，現在又說要一塊，我拿去丟掉，你不 │公克，取樣零點零│
│    │重約1 公克之│        │   要來                                                 │零一零公克鑑驗用│
│    │愷他命      │        │B：我等一下再拿一個嘛                                   │罄，驗餘淨重零點│
│    │            │        │A：雞巴，你都搞這樣的，現在多少？                       │一五七零公克）、│
│    │            │        │B：六百                                                 │外包裝袋壹個（重│
│    │            │        │A：怎麼才六百，那麼少？                                 │零點四二公克）、│
│    │            │        │B：生意不好啊                                           │插卡行動電話門號│
│    │            │        │A：雞巴，好啦好啦                                       │00000000│
│    │            │        │B：我明天早一點拼                                       │八一號ＳＩＭ卡之│
│    │            │        │A：好啦                                                 │行動電話壹支、夾│
│    │            │        │B：先跟你拿一個                                         │鍊袋肆拾壹個、電│
│    │            │        │A：雞巴，一個不要                                       │子磅秤壹台及Ｋ盤│
│    │            │        │B：先拿一個啦                                           │壹個均沒收，未扣│
│    │            │        │A：好啦，到了再說                                       │案販賣毒品所得之│
│    │            ├────┼────────────────────────────┤財物新臺幣陸佰元│
│    │            │19:35:47│B：我到了，你店裡有人嗎？                               │沒收，如全部或一│
│    │            │        │A：是啊                                                 │部不能沒收時，以│
│    │            │        │B：你不出來？                                           │其財產抵償之。  │
│    │            │        │A：你在哪裡？                                           │                │
│    │            │        │B：我在門口啊                                           │                │
│    │            │        │A：不要在我們口啦，他們都知道                           │                │
│    │            │        │B：我在對面啦                                           │                │
│    │            │        │A：你去巷子                                             │                │
│    │            │        │B：你到底要約哪裡？                                     │                │
│    │            │        │A：巷子                                                 │                │
│    │            │        │B：漫畫王的巷子？                                       │                │
│    │            │        │A：嗯嗯                                                 │                │
├──┼──────┼────┴────────────────────────────┼────────┤
│ 八 │98年5 月20日│（監聽核准期間至98年5 月14日止，但此部分事實，業據乙○○證述綦詳〔│處有期徒刑伍年陸│
│    │下午4 時許，│  見98年度偵字第12606號卷第15頁〕，事實經過亦為被告所不爭）       │月，扣案第三級毒│
│    │在臺北市大安│                                                                  │品愷他命壹包（原│
│    │區○○路○ 段│                                                                  │淨重零點一五八零│
│    │265 巷口，交│                                                                  │公克，取樣零點零│
│    │易600 元、重│                                                                  │零一零公克鑑驗用│
│    │約1 公克之愷│                                                                  │罄，驗餘淨重零點│
│    │他命        │                                                                  │一五七零公克）、│
│    │            │                                                                  │外包裝袋壹個（重│
│    │            │                                                                  │零點四二公克）、│
│    │            │                                                                  │插卡行動電話門號│
│    │            │                                                                  │00000000│
│    │            │                                                                  │八一號ＳＩＭ卡之│
│    │            │                                                                  │行動電話壹支、夾│
│    │            │                                                                  │鍊袋肆拾壹個、電│
│    │            │                                                                  │子磅秤壹台及Ｋ盤│
│    │            │                                                                  │壹個均沒收，未扣│
│    │            │                                                                  │案販賣毒品所得之│
│    │            │                                                                  │財物新臺幣陸佰元│
│    │            │                                                                  │沒收，如全部或一│
│    │            │                                                                  │部不能沒收時，以│
│    │            │                                                                  │其財產抵償之。  │
└──┴──────┴─────────────────────────────────┴────────┘

司法院資訊處製作；財團法人民間司法改革基金會備份。
